臺灣高雄地方法院刑事判決　　　　　　　96年度易字第3610號
公　訴　人　臺灣高雄地方法院檢察署檢察官
被　　　告　丙○○
　　　　　　　　　　　號
　　　　　　　　　　（現另案於臺灣高雄第二監獄執行中）
上列被告因竊盜案件，經檢察官提起公訴（96年度偵字第25198
號），嗣因被告就被訴事實為有罪之陳述，本院經聽取當事人之
意見後，改依簡式審判程序進行，判決如下：
    主  文
丙○○犯踰越安全設備竊盜未遂罪，累犯，處有期徒刑柒月。
    事  實
一、丙○○前因竊盜案件，經台灣台南地方法院以89年度易字第
    2404號判決判處有期徒刑1 年確定；復因竊盜案件，經台灣
    台南地方法院以90年度年度易字第552 號判決判處有期徒刑
    9 月確定。上開2 罪之刑接續執行，於民國91年12月20日假
    釋出監，於92年1 月14日假釋期滿，假釋未經撤銷，視為執
    行完畢。詎丙○○仍不知悔改，因缺錢花用，竟意圖為自己
    不法之所有，於96年5 月31日凌晨3 時20分許，至乙○○所
    經營位於臺南市○○路225 之5 號「野宴日式燒烤餐廳」，
    見該店已經打烊，夜間已無人在其內，認有可乘之機，藉著
    圍牆旁之水管攀爬進入該餐廳之屋頂，再掀開具有防閉功能
    之安全設備通風口上之蓋子，踰越並爬進該通風口後，將該
    餐廳天花板翻開而進入該餐廳2 樓，進入著手搜尋財物之際
    ，嗣因不慎觸動保全系統而竊盜犯行敗露，因警據報到場處
    理，丙○○乃躲藏於該餐廳屋頂，並伺機自屋頂跳下欲逃逸
    ，而為警當場查獲，始未行竊得逞。
二、案經臺南市警察局第二分局報告臺灣臺南地方法院檢察署呈
    請臺灣高等法院檢察署檢察長核轉臺灣高雄地方法院檢察署
    檢察官偵查起訴。
    理  由
一、本件被告丙○○所犯之罪，係死刑、無期徒刑、最輕本刑為
    3 年以上有期徒刑以外之罪，其於本院審理程序中就被訴事
    實為有罪之陳述，經告知被告簡式審判程序之旨，並聽取檢
    察官及被告之意見後，本院裁定進行簡式審判程序審理，合
    先敘明。
二、被告於上開時、地竊盜之事實，業經其於本院審理中坦承不
    諱，核與證人即被害人乙○○於警詢證述情節相符，並有照
    片14幀在卷可參，是被告自白核與事實相符，應堪採信。是
    故，本件事證明確，應依法論科。
三、論罪科刑
    按所謂「住宅」乃供人居住之宅第，故夜間侵入住宅竊盜罪
    之「住宅」，固不必行竊時有人在內，但須已有人實際遷入
    居住為條件，僅將傢俱物品存放其內，定期整理清掃，尚難
    認係實際遷入居住（最高法院76年度台上字第3757號判決參
    照）；刑法第321 條第1 項第2 款所謂之「安全設備」，係
    指依社會通常觀念足認為防盜之設備而言（最高法院55年台
    上字第547 號判例參照）。又該款之毀越門扇安全設備竊盜
    罪，關於「毀越」指毀損與踰越而言。查被害人乙○○所經
    營「野宴日式燒烤餐廳」屋頂處之通風口上有蓋子，業經被
    告於本院自承無誤，則該通風口具有隔絕外人進入其內行竊
    之功能與目的，在客觀上應認係防盜之安全設備無訛。核被
    告所為係犯刑法第321 條第2 項、第1 項第2 款踰越安全設
    備竊盜未遂罪。又被害人乙○○所經營之「野宴日式燒烤餐
    廳」夜間無人居住，此由被害人乙○○警詢中所證述：因接
    獲保全公司之通知，始前往伊所經營之餐廳等語可證，可知
    該餐廳實際上並未有人實際遷入居住，依前述說明，自與刑
    法第321 條第1 項第1 款之要件不符，公訴人認係犯刑法第
    321 條第2 項、第1 項之夜間侵入住宅竊盜未遂罪，尚有未
    合，惟其竊盜之社會基本事實同一，本院自得變更法條予以
    審理。被告已著手於犯罪行為之實行，而未至竊得財物之結
    果，為未遂犯，應依刑法第25條第2 項之規定，按既遂犯之
    刑減輕之。又被告有如前開事實欄所載之犯罪科刑及執行紀
    錄，此有臺灣高等法院被告前案紀錄表1 份在卷可稽，其受
    徒刑之執行完畢，5 年以內故意再犯有期徒刑以上之罪，為
    累犯，應依刑法第47條第1 項之規定，加重其刑，並依法先
    加後減之。爰審酌被告正值青壯，不思循正當途徑賺取財物
    ，竟為竊取他人財物，踰越安全設備為竊盜行為，所為並無
    可取，然念其犯後坦承犯行，態度良好等一切情狀，量處如
    主文所示之刑。
據上論斷，應依刑事訴訟法第273 條之1 第1 項、第299 條第1
項前段、第300 條，刑法第321 條第1 項第2 款、第2 項、第25
條第2 項、第47條第1 項前段，判決如主文。
本案經檢察官甲○○到庭執行職務。
中　　華　　民　　國　　96　　年　　12　　月　  17　　日
                  刑事第十六庭   法　官  文昌
以上正本證明與原本無異。
如不服本判決應於收受本判決後10日內向本院提出上訴書狀，並
應敘述具體理由，如未敘述上訴理由者，應於上訴期間屆滿後20
日內補提理由書狀於本院（均須按他造當事人之人數附繕本）「
切勿逕送上級法院」。
中　　華　　民　　國　　96　　年　　12　　月　  17　　日
 　　　　　　　　　　　　　　　　　   書記官   吳良美
附錄本判決論罪之法條
中華民國刑法第321條
犯竊盜罪而有左列情形之一者，處6 月以上、5 年以下有期徒刑
：
一  於夜間侵入住宅或有人居住之建築物、船艦或隱匿其內而犯
    之者。
二  毀越門扇、牆垣或其他安全設備而犯之者。
三  攜帶兇器而犯之者。
四  結夥三人以上而犯之者。
五  乘火災、水災或其他災害之際而犯之者。
六  在車站或埠頭而犯之者。
前項之未遂犯罰之。
